【裁判字號】    98,裁,2604
【裁判日期】    981029
【裁判案由】    土石採取
【裁判全文】
最  高  行  政  法  院  裁  定
                                      98年度裁字第2604號
上  訴  人  臺華營造有限公司
代  表  人  甲○○
訴訟代理人  許麗紅律師
被 上訴 人  臺東縣政府
代  表  人  乙○○
上列當事人間土石採取事件，上訴人對於中華民國98年6月10日
高雄高等行政法院98年度訴字第152號判決，提起上訴，本院裁
定如下：
    主  文
上訴駁回。
上訴審訴訟費用由上訴人負擔。
    理  由
一、按對於高等行政法院判決之上訴，非以其違背法令為理由，
    不得為之，行政訴訟法第242條定有明文。依同法第243條第
    1項規定，判決不適用法規或適用不當者，為違背法令；而
    判決有同條第2項所列各款情形之一者，為當然違背法令。
    是當事人對於高等行政法院判決上訴，如依行政訴訟法第24
    3條第1項規定，以高等行政法院判決有不適用法規或適用不
    當為理由時，其上訴狀或理由書應有具體之指摘，並揭示該
    法規之條項或其內容；若係成文法以外之法則，應揭示該法
    則之旨趣；倘為司法院解釋或本院之判例，則應揭示該判解
    之字號或其內容。如以行政訴訟法第243條第2項所列各款情
    形為理由時，其上訴狀或理由書，應揭示合於該條項各款之
    事實。上訴狀或理由書如未依此項方法表明，或其所表明者
    與上開法條規定不合時，即難認為已對高等行政法院判決之
    違背法令有具體之指摘，其上訴自難認為合法。
二、本件上訴人對於高等行政法院判決上訴，係略以：臺灣臺東
    地方法院97年度簡字第8號刑事簡易判決，以上訴人之原法
    定代理人戴千萬（現已變更為甲○○）為被告，係基於法人
    無犯罪能力，不得為受刑主體，始以上訴人之法定代理人為
    被告，非經濟部訴願決定所主張上訴人與上訴人之法定代理
    人係分屬不同之權利義務主體，經濟部所認知實有違誤，原
    審不查，亦有違誤。又經濟部訴願決定主張臺灣臺東地方法
    院將上訴人之法定代理人列被告，與臺東縣政府所為之行政
    處分間，並無「一事不二罰」之適用，惟該訴願決定漏未將
    法人無犯罪能力，不得為受刑主體之原則加以審酌，實屬謬
    誤。縱法人與法人之法定代理人如該訴願決定所主張，係分
    屬不同權利義務主體，然事實上之單一行為有「一事不二罰
    」之適用乃無庸置疑。原判決竟認不僅主體不同，且水土保
    持法及土石採取法所保護法益不同，而無一事不二罰之適用
    ，原判決顯有違背法令及適用法令錯誤等語，為其理由。
三、本件上訴人對於高等行政法院判決上訴，雖以該判決有判決
    不適用法規或適用法規不當之違背法令為由。惟核其上訴理
    由狀所載內容，仍執與起訴意旨略同且經原審不採之陳詞及
    見解之歧異，就原審取捨證據、認定事實之職權行使，指摘
    其為不當，而未具體表明合於不適用法規、適用法規不當、
    或行政訴訟法第243條第2項所列各款之情形，難認對該判決
    之如何違背法令已有具體之指摘。依首揭說明，應認其上訴
    為不合法。
四、據上論結，本件上訴為不合法，依行政訴訟法第249條第1項
    前段、第104條、民事訴訟法第95條、第78條，裁定如主文
    。
中    華    民    國    98    年    10    月    29    日
                    最高行政法院第六庭
                        審判長法官  林  茂  權
                              法官  黃  淑  玲
                              法官  張  瓊  文
                              法官  侯  東  昇
                              法官  黃  秋  鴻
以  上  正  本  證  明  與  原  本  無  異
中    華    民    國    98    年    10    月    30    日
                              書記官  王  福  瀛


司法院資訊處製作；財團法人民間司法改革基金會備份。
